最高法院刑事判決　　　　　　　　　　　　　　　八十八年度台上字第一二四二號
　　上　訴　人　甲○○
右上訴人因違反槍砲彈藥刀械管制條例案件，不服台灣高等法院台中分院中華民國八
十八年一月十三日第二審判決（八十七年度上訴字第三○○○號，起訴案號：台灣台
中地方法院檢察署八十七年度偵字第一一六七八號），提起上訴，本院判決如左：
    主  文
上訴駁回。
    理  由
按刑事訴訟法第三百七十七條規定，上訴於第三審法院，非以判決違背法令為理由，
不得為之。是提起第三審上訴，應以原判決違背法令為理由，係屬法定要件。如果上
訴理由狀並未依據卷內訴訟資料，具體指摘原判決不適用何種法則或如何適用不當，
或所指摘原判決違法情事，顯與法律規定得為第三審上訴理由之違法情形，不相適合
時，均應認其上訴為違背法律上之程式，予以駁回。本件上訴意旨略稱：(一)、上訴人
甲○○於警訊中僅承認為死去之友人王瑞碧保管黑色皮包，並無提及知悉皮包內藏有
槍彈，原判決謂上訴人於警訊及偵查中坦承受寄保管扣案槍彈，其事實認定與卷內資
料不符，已有違誤。(二)、上訴人因涉及高雄黑道角頭兄弟莊新長命案而為警查獲，警
員乃單純懷疑上訴人持有槍彈，而非有何確定證據得據為合理懷疑，參諸查獲時上訴
人未持有任何槍彈，顯見若非上訴人本於自動報繳而供出，檢警人員自無可能起獲扣
案槍彈，原判決就上開有利於上訴人之情況證據未詳予推闡明晰，又警員許忠要、潘
憲隆如供述上訴人係自動報繳其辦案成績將受影響，原審遽採渠等證詞，而認上訴人
非自動報繳云云，自難昭折服。(三)、扣案之子彈均係制式子彈，顯係可供軍用，原判
決置刑法第一八七條於不論，亦有不適用法則之當然違背法令。且扣案之子彈有二種
，究經試射後各餘若干，於事實中並未明白認定，僅於主文中宣告子彈一百零八發沒
收，未分別諭知沒收，亦有理由不備之違背法令。又事實中亦未認定上訴人曾持有扣
案之槍彈，卻於理由中說明上訴人無故持有槍彈之行為分別為寄藏行為所吸收，不另
論罪，亦有事實與理由矛盾之違背法令。(四)、原判決認上訴人犯後態度良好等一切情
狀，所認上訴人犯罪情節自已較原審為輕，然竟仍量處與原審相同之刑，其判決理由
殊有矛盾之嫌云云。
惟查：原判決綜核上訴人於警訊、偵查中之自白，證人許忠要、潘憲隆之證述，扣案
之槍彈、內政部警政署刑事警察局鑑驗通知書等證據，並參酌全案卷證資料，本於事
實審法院推理之作用，認定上訴人甲○○於民國八十五年四月中旬某日，在雲林縣高
速公路西螺交流道附近，受王瑞碧（八十五年十二月十四日已死亡）所託，允為寄放
藏匿王某所交付內裝有美國 INTRATEC 廠製之 9㎜大型半自動手槍（俗稱衝鋒槍，槍
枝管制編號 0000000000 ，含彈匣一個）、奧地利 GLOCK 26 型 9㎜手槍（槍枝管制
編號 0000000000 ，含彈匣四個）、美製 WALTHER 廠製之 0.380 吋半自動手槍（槍
枝管制編號 0000000000 ，含彈匣一個）各一支、制式 9㎜半自動手槍子彈一百十一
發及 0.380吋半自動手槍子彈五發等槍彈之黑色手提包一只，旋即未經許可，無故寄
藏該批槍彈在其雲林縣莿桐鄉○○村○○路一六九之三號二樓住處房間之床頭櫃內。
嗣八十六年二月十五日十三時三十分許，因持槍殺人案件為高雄市政府警察局左營分
局員警緝獲，經警追查其是否持有槍彈，乃自白並於當日十六時許，帶同員警在上址
之房間床頭櫃內，起出前揭之槍彈（其中子彈八發，業經鑑驗試射，剩餘彈頭及彈殼
各八發）等情，及說明上訴人所辯其未曾打開手提包，不知內裝有槍彈，係自動報繳
云云，均係卸責之詞，不足採信；因而撤銷第一審不當判決，仍依想像競合關係從重
論處上訴人未經許可無故寄藏衝鋒槍罪刑，其採證認事，從形式上觀察，並無違背法
令之情形。且查：(一)、上訴人於警訊及偵查中係供：是死去的友人王瑞碧託其保管，
因當時警方要抓，才在八十五年四月中旬寄放等語（高雄市政府警察局左營分局刑事
案件調查卷第二頁、台灣雲林地方法院檢察署八十六年度偵字第八五四號卷第六頁背
面），原審因而認定其於警訊及偵查中坦承受寄保管上開槍彈不諱，自無上訴意旨所
指之事實認定與卷內資料不符之違誤情事。(二)、上訴人係因涉及槍殺莊新長而被通緝
查獲，警方因而懷疑其持有槍械，自屬合理有據，尚非僅單純懷疑，原審乃採信證人
許忠要、潘憲隆之證詞，而駁回上訴人其係自動報繳之辯詞，已詳敘其理由，上訴意
旨稱其係自動報繳，無非對原判決已說明之事項重為爭執。(三)、刑法第一百八十七條
之持有軍用槍砲、子彈罪，係以意圖供自己或他人犯罪之用而持有為構成要件，本件
原審既未認定上訴人有上開主觀意圖，因而未依該條論處，要無不適用法則可言。而
扣案之子彈固有二種，但既均屬違禁物，原判決未予以分別而一併宣告沒收，亦無不
合。另原判決於事實中已載明上訴人「……允為寄放藏匿王某所交付內裝有……（扣
案槍彈），旋即未經許可，無故寄藏……」，雖未進而記載上訴人因王某交付而持有
扣案之槍彈，亦僅行文簡略而已，嗣於理由中敘明上訴人無故持有之行為為無故寄藏
行為所吸收，不另論罪，更無上訴意旨所指之事實與理由間矛盾之違法。(四)、量刑為
事實審法院之職權行使，況原審認定上訴人所寄藏之槍彈與第一審同，即所認定之犯
罪情節並無較第一審為輕，其撤銷第一審不當之判決，仍量處相同之刑，自不得指為
理由矛盾。綜上，上訴意旨無非對原判決已說明之事項重為爭執，不涉及原判決違背
法令之問題，至於又徒憑己見，漫指原判決理由不備、矛盾，俱不足據以辨認原判決
已具備違背法令之形式，核與前揭得為第三審上訴理由之法定要件不相適合，應認其
上訴違背法律上之程式，予以駁回。
據上論結，應依刑事訴訟法第三百九十五條前段，判決如主文。
中      華      民      國    八十八    年      三      月     十七     日
                              最高法院刑事第三庭
                                  審判長法官  莊  來  成
                                        法官  呂  潮  澤
                                        法官  謝  俊  雄
                                        法官  白  文  漳
                                        法官  蘇  振  堂
      右正本證明與原本無異
                                              書  記  官
中      華      民      國    八十八    年      三      月     十九     日
